【裁判字號】    99,裁,640
【裁判日期】    990318
【裁判案由】    虛報進口貨物產地
【裁判全文】
最  高  行  政  法  院  裁  定
                                       99年度裁字第640號
聲  請  人  英特諾實業有限公司
代  表  人  甲○○
上列聲請人因與相對人財政部臺中關稅局間虛報進口貨物產地事
件，對於中華民國98年5月27日本院98年度裁字第1303號裁定，
聲請再審，經臺中高等行政法院裁定移送本院，本院裁定如下：
    主  文
再審之聲請駁回。
再審訴訟費用由聲請人負擔。
    理  由
一、按對於終審法院之裁定有所不服，除合於法定再審原因得聲
    請再審外，不容以其他方法聲明不服，故不服終審法院之裁
    定而未以再審之程序為之者，仍應視其為再審之聲請。本件
    聲請人提出再審之訴理由狀對於本院確定裁定聲明不服，依
    上說明，仍應視為再審之聲請。復按對於確定裁定聲請再審
    ，依行政訴訟法第283條準用同法第277條第1項第4款之規定
    ，必須表明再審理由及關於再審理由並遵守不變期間之證據
    。所謂表明再審理由，必須指明確定裁定有如何合於行政訴
    訟法第273條所定再審事由之具體情事，始為相當，倘僅泛
    言有再審事由而無具體情事者，仍難謂已合法表明再審事由
    ，所為再審之聲請，即屬不合法。如未表明再審理由，法院
    無庸命其補正。
二、本件當事人間虛報進口貨物產地事件，臺中高等行政法院以
    97年度訴字第229號判決（下稱前程序判決）駁回聲請人之
    訴，聲請人不服，提起上訴，復經本院98年度裁字第1303號
    裁定（下稱原確定裁定），駁回其上訴。嗣聲請人主張前程
    序判決及原確定裁定有行政訴訟法第273條第1項第13款、第
    14款之再審事由，向原審法院提起再審，原審法院對前程序
    判決部分，業以98年度再字第27號判決駁回聲請人再審之訴
    ，至於原確定裁定部分，則移送本院審理。經核其聲請意旨
    ，略謂：聲請人所提「越南皇家公司相關生產原料資料即長
    石（貨物代碼252910）、黏土（貨物代碼250840）、玻璃質
    配料（貨物代碼320720）、納、矽酸鹽（貨物代碼283919）
    等磁磚原副料資料，早存在有生產聚晶微粉拋光磚、滲透釉
    印花拋光磚所含之成分元素」，相對人竟以越南皇家公司無
    關鍵性原料「聚晶材料」及「滲花釉材料」，無法生產系爭
    貨物，遽認進口來貨瓷磚係中國大陸產製，所認定之結果，
    顯有違誤。原確定裁定對此有利之證據，未加以斟酌，有行
    政訴訟法第273條第1項第13款之再審事由。又原確定裁定並
    未對越南皇家磁磚公司能生產60×60cm之聚晶及滲花釉磁磚
    ，表示有『聚晶材料』及『滲花釉材料』，故亦能生產80×
    80cm之聚晶及滲花釉磁磚仔細審酌，聲請人之權益當受有損
    害，構成行政訴訟法第273條第1項第14款再審事由云云。經
    核其聲請狀內表明之再審理由，無非係就前程序判決實體事
    實認定及證據調查取捨不服之理由，至對於原確定裁定以聲
    請人提起上訴非以前程序判決違背法令為理由，認其上訴為
    不合法，而予駁回，究有如何合於行政訴訟法第273條第1項
    第13款及第14款規定之具體情事，則未據敘明，依上開規定
    及說明，其聲請自非合法。
三、據上論結，本件聲請為不合法。依行政訴訟法第283條、第2
    78條第1項、第104條、民事訴訟法第95條、第78條，裁定如
    主文。
中    華    民    國    99    年    3     月    18    日
                    最高行政法院第六庭
                        審判長法官  吳  明  鴻
                              法官  林  茂  權
                              法官  侯  東  昇
                              法官  劉  介  中
                              法官  黃  秋  鴻
以  上  正  本  證  明  與  原  本  無  異
中    華    民    國    99    年    3     月    19    日
                              書記官  伍  榮  陞


司法院資訊處製作；財團法人民間司法改革基金會備份。
